最高法院刑事判決　　　　　　　九十四年度台上字第四四八號
　　上　訴　人　甲○○
　　　　　　　　　　　　136.
　　　　　　　　乙○○
　　　　　　　　　　　　（另案在台灣台中監獄執行）
　　共　　　同
　　選任辯護人　陳益軒律師
上列上訴人等因殺人未遂等罪案件，不服台灣高等法院台中分院
中華民國九十三年十月二十日第二審更審判決（九十三年度上更
(二)字第一三六號，起訴案號：台灣台中地方法院檢察署九十一年
度偵字第二四五三二號、九十二年度偵字第九一二號），提起上
訴，本院判決如下：
    主  文
上訴駁回。
    理  由
按刑事訴訟法第三百七十七條規定：上訴於第三審法院，非以判
決違背法令為理由，不得為之。是提起第三審上訴，應以原判決
違背法令為理由，係屬法定要件。且必須依據卷內資料為具體之
指摘，並足據以辨認原判決已具備違背法令之形式，始屬相當。
本件上訴人甲○○上訴意旨略稱：修正後之刑事訴訟法第一百五
十六條第二項規定，被告或共犯之自白不得作為有罪判決之唯一
證據，仍應調查其他必要之證據，以察其是否與事實相符。又司
法院大法官釋字第五八二號解釋有關刑事訴訟法修正後，同案被
告未以證人身分予以具結，其所為之供述，不得採為被告不利之
證據。上訴人於原審一再供稱扣案之二枝（把）手槍及子彈，係
同案被告（上訴人）乙○○向綽號「黑川」之人借取，上訴人未
曾持有，原判決僅以上訴人於警訊時之供述，及被告乙○○於偵
查中未命具結之所供，即作為上訴人不利之證據，其判決顯然於
法有違云云。惟查原判決就上訴人甲○○、乙○○非法持有手槍
、子彈部分：認定上訴人等有原判決事實欄所載犯行，係依憑上
訴人等分別於警訊、偵查及乙○○於原審歷次審理時之供述；暨
有原判決事實欄所載之手槍（含彈匣）、子彈、彈頭、彈殼等物
扣案可證。復有載明上開扣案之槍、彈均具殺傷力之內政部警政
署刑事警察局九十一年十一月二十八日刑鑑字第０九一０三一九
六七六號槍彈鑑定書在卷足資佐證。因而維持第一審依想像競合
犯，論處上訴人甲○○、乙○○共同未經許可，持有手槍罪刑（
各處有期徒刑六年），駁回上訴人等在第二審之上訴。已敘明所
憑證據及認定理由。對於上訴人甲○○於一、二審翻異於警訊及
偵查中供承犯罪之所辯，何以係卸責之詞；及上訴人乙○○於原
審更審前改稱「槍是我的」云云，無非在於由己獨擔刑責，意在
迴護附和甲○○，均不足為憑。原判決係以上訴人等分別於警訊
、偵查及乙○○於原審歷次審理時之供述（自白），察與事實相
符之上開扣案之槍、彈等證據，並非以未經具結之上訴人乙○○
於偵查中之供述，採為認定上訴人甲○○犯罪之證據。上訴人甲
○○以此爭執，顯非依據卷內資料執以指摘之適法第三審理由。
又原判決撤銷第一審關於甲○○、乙○○殺人未遂部分之科刑判
決，改判論處上訴人乙○○殺人未遂罪刑（處有期徒刑七年）；
及依想像競合犯，論處上訴人甲○○殺人未遂罪刑（處有期徒刑
七年），亦已敘明所憑證據及認定理由。對於上訴人乙○○僅供
承有於原判決事實欄一、之(四)所載時、地開槍射擊，致警員黃漢
周受傷（未提告訴）之事實，而矢口否認有殺害警員張崇錦犯意
之所辯；及上訴人甲○○於更審前否認有殺人犯行之辯解，何以
均係卸責之詞，不足採信，均已依據卷內證據資料，逐一指駁、
說明。且敘明上訴人等共同選任辯護人請求傳訊證人洪震忠、吳
明貴、黃漢鉛、許天德、陳任邦、詹士正作證，因本件此部分事
證明確，核無必要，綦詳。從形式上觀察，原判決並無違背法令
之情形存在。上訴人等上訴意旨均置原判決上開明確論斷於不顧
，仍執其等在原審所辯陳詞否認犯罪，就事實審法院採證認事之
職權行使，及原審已詳加調查、判決理由已說明之事項，為單純
之事實上爭執，泛指其有證據調查未盡、不載理由、理由矛盾、
不適用法則之違法，均非適法之上訴第三審理由，應認其等之上
訴，均為違背法律上之程式，予以駁回。
據上論結，應依刑事訴訟法第三百九十五條前段，判決如主文。
中　　華　　民　　國　九十四　年　　一　　月　二十七　日
                      最高法院刑事第二庭
                          審判長法官  洪　清　江
                                法官  李　伯　道
                                法官  洪　昌　宏
                                法官  林　勤　純
                                法官  陳　朱　貴
      本件正本證明與原本無異
                                      書  記  官
中　　華　　民　　國　九十四　年　　二　　月　　三　　日
                                                      Ｑ
